臺灣臺北地方法院刑事判決
110年度審交易字第465號
公  訴  人  臺灣臺北地方檢察署檢察官
被      告  許秀湘


            梁聖偉



上列被告因過失傷害案件，經檢察官提起公訴（110年度偵字第6
457號），本院判決如下：
    主  文
本件公訴不受理。
    理  由
一、公訴意旨如起訴書所載 （如附件）。
二、按告訴乃論之罪，告訴人於第一審辯論終結前，得撤回其告
    訴；告訴經撤回者，法院應諭知不受理之判決；不受理之判
    決，得不經言詞辯論為之，刑事訴訟法第238條第1項、第30
    3條第3款及第307條分有明文。
三、經查，公訴人認被告2人涉犯之過失傷害罪，依刑法第287條
    前段之規定，為告訴乃論之罪，茲因告訴人李元於本院辯論
    終結前具狀撤回告訴，有刑事撤回告訴狀及公務電話紀錄在
    卷可稽（見審交易字卷第67、69、71頁），依前揭規定，爰
    不經言詞辯論，逕為諭知不受理之判決。
據上論斷，應依刑事訴訟法第303條第3款、第307條判決如主文
中　　華　　民　　國　　111 　年　　1 　　月　　19　　日
  　　　      　  刑事第二十庭　法  官  賴鵬年
以上正本證明與原本無異。 
如不服本判決應於收受送達後20日內向本院提出上訴書狀，並應
敘述具體理由；其未敘述上訴理由者，應於上訴期間屆滿後20日
內向本院補提理由書（均須按他造當事人之人數附繕本）「切勿
逕送上級法院」。告訴人或被害人如對於本判決不服者，應具備
理由請求檢察官上訴，其上訴期間之計算係以檢察官收受判決正
本之日期為準。 因疫情而遲誤不變期間，得向法院聲請回復原
狀。
                                書記官　萬可欣
中　　華　　民　　國　　111 　年　　1 　　月　　19　　日
附件：
臺灣臺北地方檢察署檢察官起訴書
                                     110年度偵字第6457號
　　被　　　告　許秀湘　男　00歲（民國00年0月00日生）
　　　　　　　　　　　　住○○市○○區○○街00巷00號0樓
　　　　　　　　　　　　國民身分證統一編號：Z000000000號
　　　　　　　　梁聖偉　男　00歲（民國00年0月0日生）
　　　　　　　　　　　　住○○市○○區○○路000號0樓
　　　　　　　　　　　　國民身分證統一編號：Z000000000號
上列被告等因過失傷害案件，業經偵查終結，認應提起公訴，茲
將犯罪事實及證據並所犯法條分敘如下：
　　　　犯罪事實
一、梁聖偉於民國109年2月29日14時許，應注意不得在交岔路口
    十公尺內停車，且依當時並無不能注意之情事，竟疏未注意
    ，將其車牌號碼000-0000號自用小貨車停置於臺北市中山區
    錦州街與錦州街426巷之交岔路口旁；許秀湘於同日15時10
    分許，駕駛車牌號碼000-0000號自用小客車，由臺北市中山
    區錦州街426巷由南向北方向行駛，行經錦州街時，本應注意支
    線道車應讓幹線道車先行，且通過設有「停」之標誌之交岔路口
    應停車再開，而依當時情形並無不能注意之情事，竟貿然直行
    通過路口，適李元騎乘車牌號碼000-000號普通重型機車沿錦
    州街由西向東方向行駛至上開路口，因視野為梁聖偉停置之自
    用小貨車遮擋且閃避不及而發生碰撞，致李元受有右近端肱
    骨骨折之傷害。
二、案經李元訴由臺北市政府警察局中山分局報告偵辦。
　　　　證據並所犯法條
一、證據清單及待證事實：
編號 證據名稱　 待證事實 1 被告許秀湘於警詢時之供述 被告許秀湘固坦承於上揭時、地駕駛上開車輛，與告訴人李元發生交通事故乙情不諱，惟 辯稱：伊有煞車停下，是告訴人停不下來撞到伊的左前車頭。 2 被告梁聖偉於警詢時及偵查中之供述 被告梁聖偉固坦承於上揭時、地違規停車乙情不諱，惟辯稱：伊認為車禍是被告許秀湘或告訴人有一方未減速，與伊違停無關。 3 告訴人李元於警詢時之指述 全部犯罪事實。 4 道路交通事故現場圖、道 路交通事故調查報告表㈠ ㈡、補充資料表、談話紀 錄表、肇事人自首情形紀 錄表、監理車籍資料查詢 各1份、現場暨車損照片 9張、行車紀錄器影像光碟暨畫面截圖5張 本件交通事故發生之經過及現場狀況等事實。 5 臺北市交通事件裁決所 110年7月23日北市裁鑑字 第1103098466號函及所附 之鑑定意見書1份、臺北市政府警察局道路交通事故初步分析研判表1份 證明： ⑴被告許秀湘駕駛車牌號碼000-0000號自用小客車，支線道車不讓幹線道車先行，為肇事主因之事實。 ⑵被告梁聖偉在交岔路口十公尺內停車，為肇事次因之事實。 6 臺安醫院診斷證明書1份 證明告訴人因本件車禍受有上開傷害之事實。 
二、核被告許秀湘、梁聖偉所為，均係犯刑法第284條前段過失
    傷害罪嫌。
三、依刑事訴訟法第251條第1項提起公訴。
　  此　致
臺灣臺北地方法院
中　　華　　民　　國　  110　 年　　7 　  月　　30　　日
　　　　　　　　　　　        檢　察　官  許  佩  霖
本件正本證明與原本無異
中　　華　　民　　國　 110　　年　　9 　　月　　16　　日
　　　　　　　　　　　        書　記　官  楊  介  中